臺灣板橋地方法院交通事件裁定　　　　 96年度交聲字第650號
原處分機關　交通部公路總局臺北區監理所板橋監理站
異　議　人
即受處分人　甲○○
上列受處分人因違反道路交通管理處罰條例案件，對於交通部公
路總局臺北區監理所板橋監理站於民國九十六年三月三十日所為
之裁決處分（板監裁字裁四一－Ａ四Ｌ二０五五七四號），聲明
異議，本院裁定如下：
    主  文
異議駁回。
    理  由
一、原處分意旨略以：本件原處分機關係以異議人即受處分人甲
    ○○於民國九十五年十一月六日十九時三十七分許，騎乘車
    號ＣＷＬ－八一五號重型機車，行經臺北市○○○路○段一
    九五號旁，因有「機車行駛禁行車道」之違規事實，由臺北
    市政府警察局交通警察大隊執勤員警以異議人違反道路交通
    管理處罰條例第四十五條第十三款規定掣單舉發，惟異議人
    不服，拒絕簽收本件舉發通知單。嗣異議人未於應到案日期
    前繳納罰金或提出申訴，經原處分機關據以依道路交通管理
    處罰條例第四十五條第十三款之規定，裁處罰鍰新臺幣（下
    同）一千八百元，並依同條例第六十三條第一項第一款（裁
    決書漏載第一款）規定，記違規點數一點。
二、異議意旨略以：本件違規並非異議人自願，因案發當時係十
    九時三十七分，為臺北市○○○路車潮的尖峰時段，伊被併
    排的計程車擠向靠近禁行機車的車道，隨後又被車潮擠向禁
    行機車道上，想轉回正確道路時，卻又被行進中的大卡車擋
    住，在等待大卡車開離以便騎回正確道路時，伊車身依然不
    得已還是在禁行車道上前進，就在這短暫的停留時段，便被
    員警攔下。且伊對於本件罰單採「拒簽」方式以維護自身權
    益，但當時警員並未交付通知聯給伊，亦未告知應到案時間
    及處所，如今卻在事隔四個月之後接到裁以最高額罰單，伊
    認員警已明顯失當，為此聲明異議，請求撤銷原處分云云。
三、按汽車駕駛人，爭道行駛，有機器腳踏車，不在規定車道行
    駛之情形者，處新臺幣六百元以上一千八百元以下罰鍰，並
    記違規點數一點，道路交通管理處罰條例第四十五條第十三
    款、第六十三條第一項第一款分別定有明文。又按行為人有
    本條例之情形者，應填製舉發違反道路交通管理事件通知單
    （以下簡稱通知單），並於被通知人欄予以勾記，其通知聯
    依下列規定辦理：一、當場舉發者，應填記駕駛人或行為人
　　姓名、性別、出生年月日、地址、身分證統一編號及車主姓
　  名、地址、車牌號碼、車輛種類。被查獲之駕駛人或行為人
    為受處分人時，應於填記通知單後將通知聯交付該駕駛人或
    行為人簽名或蓋章收受之；拒絕簽章者，仍應將通知聯交付
    該駕駛人或行為人收受，並記明其事由及交付之時間；拒絕
    收受者，應告知其應到案時間及處所，並記明事由與告知事
    項，視為已收受，違反道路交通管理事件統一裁罰基準及處
    理細則第十一條第一項第一款亦有明文。
四、經查，本件異議人於九十五年十一月六日十九時三十七分許
    ，騎乘車號ＣＷＬ－八一五號重型機車，行經臺北市○○○
    路○段時，因有「機器腳踏車，不在規定車道行駛」之違規
    事實，經警開單舉發，此為異議人所不否認，並有臺北市政
    府警察局北市警交大字第Ａ四Ｌ二０五五七四號舉發違反道
    路交通管理事件通知單一紙在卷可稽，足徵異議人前開違規
    事實甚為明確。異議人雖以前開情詞置辯，惟查，異議人前
    揭違規事實，業據證人即當時執行勤務之員警乙○○在本院
    調查時證述屬實，其證稱：異議人當時是騎乘機車從忠孝東
    路三或四段往西方向行駛，在忠孝東路、延吉街口他的機車
    就開始行駛禁行機車道，在車流間鑽行，該路段是四線道，
    內側第一、第二快車道都是禁行機車，異議人大部分的時間
    都行駛在最內側之禁行機車道上，伊當時係騎乘大型重型機
    車，看到異議人違規，覺得很危險，伊就追上去，要把異議
    人攔下，但因當時是下班時間，伊的車比較大，比較不好鑽
    ，一直到忠孝東路、敦化南路口，路幅比較寬，伊才把異議
    人攔下來，伊印象中當時並沒有大卡車、也沒有公車擋到異
    議人，而該路段計程車併排停車可能是有，但伊沒有注意到
    ，而在伊攔下異議人後，伊有告知他因為機車行駛禁行機車
    道，才攔停舉發，異議人也承認該違規事實，他就跟我求情
    ，叫伊不要開他這張罰單，伊沒有接受他的請求，依法開立
    該張罰單，異議人情緒上有點失控，拒簽並拒收紅單。伊就
    依法告知異議人應到案日期，並有在紅單註記等語，又證人
    乙○○係依法執行公務之警員，與異議人復無仇隙，衡情當
    無誣指之理，則證人即警員乙○○之證詞，堪認與事實相符
    ，足以採信。參以在前開舉發通知單上確實有註記「拒簽拒
    收」字樣，而異議人既考領有合法駕照，對交通法規自應知
    之甚稔，且其係遭當場舉發，既已知悉本件違規事實，若未
    拒絕收受本件舉發通知單，何以舉發員警未交付舉發通知單
    ，事後竟未加查詢、處理，是異議人前開辯解，委不足採。
    從而，原處分機關據以援引上開道路交通管理處罰條例之規
    定，裁處異議人罰鍰新臺幣一千八百元，並記違規點數一點
    ，尚無不當。本件異議為無理由，應予駁回。
據上論斷，應依道路交通案件處理辦法第十九條，裁定如主文。
中　　華　　民　　國　　96　　年　　11　　月　　15　　日
                      交通法庭  法  官  王士珮
以上正本證明與原本無異
如不服本裁定應於送達後五日內向本院提出抗告狀。
                                書記官　程欣怡
中　　華　　民　　國　　96　　年　　11　　月　　15　　日
